臺灣高雄地方法院刑事判決　　　　　　　94年度訴字第2561號
公　訴　人　臺灣高雄地方法院檢察署檢察官
被　　　告　壬○○
　　　　　　　　　　（現另案於臺灣高雄監獄執行中）
　　　　　　丁○○
　　　　　　　　　　（現另案於臺灣高雄第二監獄執行中）
共　　　同
指定辯護人　本院公設辯護人黃秋葉
上列被告因強盜等案件，經檢察官提起公訴（94年度偵字第1282
8 、15576 號），本院判決如下：
    主  文
壬○○連續竊盜，處有期徒刑柒月。又共同意圖為自己不法之所
有，而搶奪他人之動產，處有期徒刑玖月。又共同連續意圖為自
己不法之所有，攜帶兇器，以強暴至使不能抗拒，而取他人之物
，處有期徒刑柒年陸月，扣案之電擊棒壹支，沒收。又共同連續
行使偽造私文書，足以生損害於他人，處有期徒刑捌月，未扣案
如附表五編號第1 、3 、4 第四欄所示消費之顧客收執聯及特約
商店存查聯簽帳單上，偽造之「己○○」署名貳枚（壹式貳聯，
共計貳枚）、「李彗菁」署名肆枚（壹式貳聯，共計肆枚），均
沒收之。應執行有期徒刑玖年貳月，扣案之電擊棒壹支、未扣案
如附表五編號第1 、3 、4 第四欄所示消費之顧客收執聯及特約
商店存查聯簽帳單上，偽造之「己○○」署名貳枚（壹式貳聯，
共計貳枚）、「李彗菁」署名肆枚（壹式貳聯，共計肆枚），均
沒收之。
丁○○竊盜，處有期徒刑肆月。又共同意圖為自己不法之所有，
而搶奪他人之動產，處有期徒刑玖月。又共同連續意圖為自己不
法之所有，攜帶兇器，以強暴至使不能抗拒，而取他人之物，處
有期徒刑柒年陸月，扣案之電擊棒壹支，沒收。又共同連續行使
偽造私文書，足以生損害於他人，處有期徒刑捌月，未扣案如附
表五編號第1 、3 、4 第四欄所示消費之顧客收執聯及特約商店
存查聯簽帳單上，偽造之「己○○」署名貳枚（1 式貳聯，共計
貳枚）、「李彗菁」署名肆枚（1 式貳聯，共計肆枚），均沒收
之。又共同變造特種文書，處有期徒刑貳月，扣案之丁○○照片
壹張，沒收之。又收受贓物，處有期徒刑月。應執行有期徒刑
玖年肆月，扣案之電擊棒壹支、未扣案如附表五編號第1 、3 、
4第 四欄所示消費之顧客收執聯及特約商店存查聯簽帳單上，偽
造之「己○○」貳枚（1 式貳聯，共計貳枚）、「李彗菁」肆枚
（1 式貳聯，共計肆枚）、扣案之丁○○照片壹張，均沒收之。
    事  實
一、壬○○前因違反肅清煙毒條例案件，經本院民國83年度訴字
    第3745號判處有期徒刑3 年5 月確定；再因違反肅清煙毒條
    例等案件，經臺灣高等法院高雄分院84年度上訴字第1746號
    分別判處有期徒刑13年、7 年6 月確定；又因竊盜案件，經
    本院判處有期徒刑6 月確定，經定應執行刑為有期徒刑20年
    並入監執行後，於93年93年3 月19日因縮短刑期假釋出監，
    所餘刑期付保護管束，嗣該保護管束經撤銷（未構成累犯）
    。丁○○則因違反毒品危害防制條例案件，經本院90年度訴
    字第1687號判處應執行有期徒刑11月確定；又因強盜等案件
    ，經本院90年度訴字第2597號分別判處應執行有期徒刑2 年
    、3 月確定，經定應執行刑為有期徒刑3 年並入監執行後，
    於93年93年3 月19日縮短刑期假釋出監，嗣該保護管束經撤
    銷（未構成累犯）。
二、壬○○基於意圖為自己不法之所有之概括竊盜犯意，於附表
    一第一、二欄所示之時間、地點，以附表一第三欄所示之方
    式，連續竊取附表一第三欄所示被害人之物品得手。
三、丁○○基於意圖為自己不法之所有之犯意，於附表二第一、
    二欄所示之時間、地點，以附表二第三欄所示之方式，竊取
    附表二第三欄所示被害人之物品得手。
四、壬○○與丁○○共同基於意圖為自己不法所有之概括強盜犯
    意聯絡，於附表三第一、二欄所示之時間、地點，以附表三
    第三欄所示之方式，強取附表三第三欄所示被害人之物品，
    其中附表三編號1 因未得手而未遂，另附表三編號2 則得手
    而既遂。
五、壬○○與丁○○共同基於意圖為自己不法所有之搶奪犯意聯
    絡，於附表四第一、二欄所示之時間、地點，以附表四第三
    欄所示之方式，搶奪附表四第三欄所示被害人之物品得手。
六、壬○○與丁○○共同基於行使偽造私文書及意圖為自己不法
    所有詐欺取財之概括犯意聯絡，為下列犯行：
  (一)於附表五第一、二欄所示之時間、地點，其中附表五編號1
    、2 部分，由丁○○在外把風，由壬○○持附表五第三欄所
    示之信用卡入內消費；另附表五編號3 、4 部分，則由丁○○、壬○○持附表第三欄所示之信用卡一同入內消費，上開
    附表五編號1至4，均由壬○○佯稱為附表五第三欄所示信用
    卡之持有人，並交付該信用卡供該特約商店店員在印錄機上
    刷卡辨識，經商店店員交付簽帳單後，連續在簽帳單上偽簽
    「己○○」、「李彗菁」之署名（每份簽帳單，均為1 式2
    聯，採複寫方法，故壬○○於每份簽帳單之客戶存查聯上偽
    簽「己○○」、「李彗菁」之署名，即同時複寫於該簽帳單
    之特約商店存查聯。其中附表五編號2 部分，因壬○○持附
    表五編號2所 示之信用卡為附表編號2 之刷卡時未獲核准，
    故未於該份簽帳單偽簽「己○○」之署名），表示係己○○
    、李彗菁本人簽帳消費，再將偽造之簽帳單交還特約商店店
    員而行使之。
  (二)其中附表五編號1 、2 部分，因壬○○持附表五編號2 所示
    之信用卡為附表五編號2 之刷卡時未獲核准，該商店店員因
    此將已完成之附表五編號1 之刷卡取消，故編號1 、2 所示
    之特約商店店員並未交付壬○○於附表五編號1 、2 刷卡所
    欲選購之商品，因而未遂。另附表五編號3 、4 所示之特約
    商店店員則因此陷於錯誤，誤信壬○○為持卡人李彗菁本人
    ，而就附表五編號3 、4 之刷卡，分別交付行動電話1 支，
    共計2 支，足以生損害於己○○、李彗菁、玉山銀行、荷蘭
    銀行及附表五編號3 、4 所示之特約商店。
七、丁○○與真實姓名年籍不詳綽號「阿呆」之成年男子，共同
    基於變造特種文書之犯意聯絡，於94年5 月間某日在高雄縣
    鳳山市○○路某處，由丁○○提供自己之照片1 張交付「阿
    呆」，並給付新臺幣（下同）5000元之代價，由「阿呆」將
    該照片之黏貼在「阿呆」以不詳方式取得之龍平所有之國民
    身份證照片欄上，變造龍平（黏貼丁○○之照片）之國民身
    分證1 張完成，再於高雄縣鳳山市○○路某處交付與丁○○
    ，足生損害於龍平及戶政機關對於身分證管理之正確性。
八、丁○○明知壬○○於94年5 月28日19時許在高雄市某處所交
    付之甲○○身分證1 張、庚○○身分證、健保卡、機車駕駛
    執照各1 張，均係來路不明之贓物，仍予收受而持有之。
九、嗣於94年6 月1 日21時30分許，丁○○駕駛車牌號碼L29 ─
    253 號機車搭載壬○○（丁○○於附表二編號1 所竊取），
    行經高雄市苓雅區○○○路128 巷口時，為警當場查獲，並
    扣得丁○○所持有之甲○○之身分證、庚○○之身分證、健
    保卡及機車駕照各1 張、李彗菁之身分證、己○○之身分證
    各1 張、變造之龍平身分證1 張及李彗菁所有之Nokia 行動
    電話1 支，另扣得現金7200元；扣得壬○○所有之上開電擊
    棒1 支，另扣得Nokia 、國際牌行動電話各1 支、黃金戒指
    1 只及現金1685元，並循線查知上情。
十、案經高雄市政府警察局苓雅分局移送臺灣高雄地方法院檢察
    署偵查起訴。
    理  由
壹、證據能力方面
一、按被告以外之人於偵查中向檢察官所為陳述，除顯有不可信
    之情況者外，得為證據，刑事訴訟法第159 條之1 第2 項定
    有明文。偵查中對被告以外之人所為之偵查筆錄，性質上係
    屬傳聞證據。惟現階段刑事訴訟法規定檢察官代表國家偵查
    犯罪、實施公訴，依法其有訊問被告之權，證人且須具結，
    而實務運作時，檢察官偵查中向被告以外之人所取得之陳述
    ，原則上均能遵守法律規定，不致違法取供，其可信度極高
    ，職是，被告以外之人前於偵查中已具結而為證述，除反對
    該項供述得具有證據能力之一方，已釋明「顯有不可信之情
    況」之理由外，不宜以該證人未能於審判中接受他造之反對
    詰問為由，即遽指該證人於偵查中之陳述不具證據能力。查
    本件證人即被害人庚○○、己○○、李彗菁，於檢察官偵查
    中經過具結證述，且並無證據顯示檢察官在偵查時有不法取
    供之情形，亦查無證據顯示上開證述有顯不可信之情況，依
    上開說明，上開證人前開證言自均具有證據能力。
二、按被告以外之人（包括證人、鑑定人、告訴人、被害人及共
    同被告等）於審判外之陳述雖不符刑事訴訟法第159 條之1
    至之4 等4 條之規定，而經當事人於審判程序同意作為證據
    ，法院審酌該言詞陳述或書面陳述作成時之情況，認為適當
    者，亦得為證據，刑事訴訟法第159 條之5 第1 項定有明文
    。立法意旨在於傳聞證據未經當事人之反對詰問予以核實，
    原則上先予排除。惟若當事人已放棄反對詰問權，於審判程
    序中表明同意該等傳聞證據可作為證據，基於尊重當事人對
    傳聞證據之處分權，及證據資料愈豐富，愈有助於真實發見
    之理念，且強化言詞辯論主義，使訴訟程序得以順暢進行，
    上開傳聞證據亦均具有證據能力。查證人即被害人甲○○、
    庚○○、乙○○、辛○○、逯嘉君、己○○、李彗菁、陳全
    來、戊○○於警詢中為陳述，其性質雖屬傳聞證據，查雖無
    符合同法第159 條之1 至之4 等前4 條之情形，惟其所為之
    上開警詢筆錄內容，業經檢察官、被告壬○○、丁○○及辯
    護人於本院審判程序同意作為證據，本院審酌上開筆錄作成
    時，並無不當取供之情形，且距離案發時間較近，記憶較為
    清晰，認為以之作為本案之證據亦屬適當，是上開證人於警
    詢中之證言自具有證據能力。
三、本件附表一至五第五欄所示之證據中屬於供述證據部分及內
    政部警政署刑事警察局95年8 月28日刑鑑字第09500087749
    號函暨鑑定說明1 份等，檢察官、被告壬○○、丁○○及辯
    護人，就上開供述證據於本院準備及審判程序均陳述同意作
    為證據，本院復審酌該等物品並無非法取得之不適當情形，
    且與本案相關之待證事實具有關連性，認適當作為證據，依
    前開刑事訴訟法第15 9條之5 第1 項之規定，應具有證據能
    力而得作為證據。
貳、實體方面
一、事實認定
  (一)附表一（被告壬○○竊盜）部分：上揭附表一之犯罪事實，
    業據被告壬○○於本院準備及審判程序中坦承不諱，核與證
    人即被害人甲○○於警詢、庚○○於警詢及偵查中證述之情
    節相符，且有贓物認領保管單2 紙附卷可稽，並有附表一第
    四欄所示扣案之甲○○身分證1 枚、庚○○身分證、駕駛執
    照、健保卡各1 張可資佐證，足認被告壬○○此部分自白，
    核與事實相符而堪予採信。從而，被告壬○○於附表一所示
    之犯行事證明確，其上開犯行，堪予認定。
  (二)附表二（被告丁○○竊盜）部分：上揭附表二之犯罪事實，
    業據被告丁○○於本院準備及審判程序中坦承不諱，核與證
    人即被害人乙○○於警詢證述之情節相符，且有贓物認領保
    管單1 紙、查獲車輛認可資料、車輛失竊電腦單各1 份及照
    片等件附卷可稽，並有附表二第四欄所示之乙○○失竊之機
    車1 輛可資佐證，足認被告丁○○此部分自白，核與事實相
    符而堪予採信。從而，被告丁○○於附表二所示之犯行事證
    明確，其上開犯行，堪予認定。
  (三)附表三（被告壬○○與丁○○強盜）部分：上揭附表三之犯
    罪事實，業據被告壬○○、丁○○於本院準備及審判程序中
    坦承不諱，核與證人即被害人辛○○及當時在場之其配偶逯
    嘉君於警詢中之證述、證人即被害人己○○於警詢及偵查中
    之證述情節相符，且有贓物認領保管單、高雄醫學大學附設
    中和紀念醫院診斷證明書各1 紙及照片等件附卷可稽，並有
    附表三第四欄所示之己○○身分證1 張及附表三第五欄所示
    之電擊棒1 支可資佐證，足認被告壬○○、丁○○此部分自
    白，核與事實相符而堪予採信。從而，被告壬○○、丁○○
    於附表三所示之犯行事證明確，其2 人上開犯行，堪予認定
    。
  (四)附表四（被告壬○○與丁○○搶奪）部分：上揭附表四之犯
    罪事實，業據被告壬○○、丁○○於本院準備及審判程序中
    坦承不諱，核與證人即被害人李彗菁於警詢及偵查中證述之
    情節相符，且有贓物認領保管單1 紙附卷可稽，並有附表四
    第四欄所示之李彗菁身分證1 張可資佐證，足認被告壬○○
    、丁○○此部分自白，核與事實相符而堪予採信。從而，被
    告壬○○與丁○○於附表四所示之犯行事證明確，其2 人上
    開犯行，堪予認定。
  (五)附表五（被告壬○○與丁○○偽造文書及詐欺取財）部分：
    上揭附表五之犯罪事實，業據被告壬○○、丁○○於本院準
    備及審判程序中坦承不諱，核與證人即被害人陳全來、戊○○於警詢中證述之情節相符，且有刷卡紀錄收執單據影本2
    張、荷蘭銀行報案單、刷卡消費明細表、財團法人聯合信用
    卡處理中心95年6 月26日（95）聯卡會計字第229 、230 號
    函暨附表五編號3 、4 所示之信用卡消費明細表各1 份、臺
    灣高雄地方法院檢察署電話紀錄單1 份、本院辦理刑事案件
    電話紀錄查詢表1 分及摩奇通信有限公司監視錄影畫面翻拍
    之照片等件附卷可稽，足認被告壬○○、丁○○此部分自白
    ，核與事實相符而堪予採信。從而，被告壬○○與丁○○於
    附表五所示之犯行事證明確，其2 人上開犯行，堪予認定。
  (六)上揭犯罪事實第七部分，業據被告丁○○於本院準備及審判
    程序中坦承不諱，復有扣案之變造完成之龍平國民身分證1
    張可資佐證，經送請內政部警政署刑事警察局鑑定，扣案之
    龍平身分證膠膜上上鋼印與照片間不密合，且照片四周有破
    壞、切割之痕跡，判有變造，有該局95年8 月28日刑鑑字第
    09 500087749號函暨鑑定說明1 份在卷可稽（見本院卷），
    復觀諸上開經變造完成之龍平身分證上照片1 張，確為被告
    丁○○無誤，足見該龍平國民身分證確係經過換貼被告丁○○之照片而變造完成甚明，是被告丁○○此部分自白，核與
    事實相符而堪採信。從而，被告丁○○此部分犯行事證明確
    ，堪予認定。
  (七)上揭犯罪事實第八部分，業據被告丁○○於本院審判程序中
    坦承不諱，復有被告丁○○為警查獲時在其身上查獲扣案之
    甲○○身分證1 張、庚○○身分證、健保卡及機車駕駛執照
    各1 張可資佐證，而上開物品確係被告壬○○竊取而得，再
    交付與被告丁○○收受者，未收取任何代價，亦經被告壬○○供承明確（見94年度偵字第1282 8號偵查卷第106 頁），
    是被告丁○○此部分自白，核與事實相符而堪採信。從而，
    被告丁○○此部分犯行事證明確，亦堪認定。
  (八)被告壬○○、丁○○上開犯行，均堪認定。本件事證明確，
    應依法論科。
二、按新舊法比較時，應就罪刑有關之共犯、未遂犯、連續犯、
    牽連犯、結合犯以及累犯加重、自首減輕、暨其他法定加減
    原因、與加減例等一切情形，綜其全部之結果，而為比較，
    再適用有利於行為人之法律處斷，且應就罪刑有關之一切情
    形，比較其全部之結果，而為整個之適用，不能割裂而分別
    適用有利益之條文（最高法院24年度上字第4634號、27年度
    上字第2615號判例意旨參照）。查被告壬○○與丁○○行為
    後，如附表六所示之相關法律均業經變更，並俱於95年7 月
    1 日施行，玆經整體比較結果，裁判時法並未較為有利。從
    而，依刑法第2 條第1 項前段之規定，本件自應適用各該行
    為時法，亦即修正前法至明，先予敘明。
三、論罪科刑
 (一)附表一、二竊盜部分：
  1.附表一竊盜部分：核被告壬○○附表一編號1 、2 所為，均
    係犯刑法第320 條第1 項竊盜罪。又被告壬○○先後2 次為
    附表一所示竊盜犯行，均時間緊接，方法相同，觸犯基本構
    成要件相同之罪名，應依修正前刑法第56條連續犯之規定論
    以刑法第320 條第1 項一罪，並加重其刑。
  2.附表二竊盜部分：核被告丁○○附表二編號1 所為，係犯刑
    法第320條第1 項竊盜罪。
  (二)附表三強盜部分：觀諸電擊棒係金屬製品，持之電擊身體可
    使肢體產生麻木現象，而無法隨意思支配而運作。而被告壬○○與被告丁○○於附表三編號1 、2 所為，均係持電擊棒
    電擊被害人身體，且確實達到使被害人因此不能抗拒之結果
    ，故被告2 人所持之電擊棒1 支，顯可持之傷害人之身體、
    生命，而對人之安全構成威脅，顯屬兇器無訛。是其2 人於
    附表三編號1 、2 所為，分別係犯刑法第330 條第2 項、第
    1 項之攜帶兇器加重強盜未遂罪、同條第1 項之攜帶兇器加
    重強盜既遂罪（被告壬○○與丁○○犯強盜罪而有刑法第32
    1 條第1 項第3 款之情形）。又被告2 人先後2 次為附表三
    所示強盜犯行，均時間緊接，方法相同，觸犯基本構成要件
    相同之罪名，應依修正前刑法第56條連續犯之規定，從重論
    以刑法第330 條第1 項攜帶兇器加重強盜既遂一罪，並加重
    其刑。被告壬○○與丁○○就上開犯行間，有犯意聯絡及行
    為分擔，均應論共同正犯。
  (三)附表四搶奪部分：被告壬○○與被告丁○○所為，均係犯刑
    法第325 條第1 項之搶奪罪。被告壬○○與丁○○就上開犯
    行間，有犯意聯絡及行為分擔，均應論共同正犯。
  (四)附表五偽造文書及詐欺取財部分：按依信用卡交易之過程，
    係持卡人向特約商店提示信用卡，由持卡人在簽帳單上簽名
    ，確認交易之標的及金額，再由特約商店核對該信用卡之有
    效性及持卡人之身分同一性無訛後，特約商店即將該簽帳單
    送交聯合信用卡處理中心請款轉知發卡機構撥款，故簽帳單
    具有持卡人與特約商店之交易契約書之性質，並具有持卡人
    經由聯合信用卡處理中心請求發卡機構撥款之請求書或指示
    文件之性質，非僅具有處理內部事務之傳票性質；且在信用
    卡簽帳單上偽簽姓名，單從形式上觀察，即足以知悉其表示
    已收受特約商店所交付之交易標的物，含有收據之性質，故
    行為人冒用他人名義於信用卡簽帳單上簽名，非僅構成刑法
    第217 條第1 項之偽造署押罪，應構成刑法第210 條之偽造
    私文書罪，行為人在偽造簽帳單之後，持向特約商店行使，
    自屬行使偽造私文書之行為。被告壬○○與被告丁○○共同
    持信用卡簽帳消費，由被告壬○○在1 式2 聯之簽帳單上偽
    簽「己○○」、「李彗菁」署名後，並將存查聯交予特約商
    店，係犯刑法第216 條、第210 條之行使偽私文書罪（其中
    附表五編號2 部分被告壬○○並未於刷卡簽帳單上偽造「己○○」署名，亦未持偽造之簽帳單行使之，並未構成犯刑法
    第216 條、第210 條之行使偽私文書罪。此部分公訴意旨於
    犯罪事實欄已論及，但於論罪科刑部分漏未敘明，惟既為起
    訴所及，本院自應併予審究）；其因此致使特約商店店員陷
    於錯誤，而同意簽帳消費交付財物，係犯同法第339 條第1
    項詐欺取財罪（附表編號1 、2 部分，係構成刑法第339 條
    第3 項第1 項詐欺取財未遂罪。此部分公訴意旨於犯罪事實
    欄已論及，但於論罪科刑部分漏未敘明，惟既為起訴所及，
    本院自應併予審究）。又被告在簽帳單上偽造署名之行為，
    係偽造簽帳單私文書之部分行為，不另論罪；又偽造簽帳單
    之私文書後復持以向店員行使，則其偽造之低度行為為行使
    之高度行為所吸收，亦均不另論罪。被告先後數次行使偽造
    私文書及詐欺取財之犯行，均時間緊接，方法相同，且皆觸
    犯構成要件相同之罪名，顯係基於概括犯意反覆為之，均各
    應依修正前刑法第56條連續犯規定，分別論以一連續行使偽
    造私文書罪、從重論以一連續詐欺取財既遂罪，並各加重其
    刑。本件被告壬○○與被告丁○○，所犯上開連續行使偽造
    私文書罪、連續詐欺取財罪2 罪具有牽連犯之關係，依修正
    前即行為時之規定，應從一重之連續行使偽造私文書罪處斷
    。被告壬○○與被告丁○○間就連續行使偽造私文書、連續
    詐欺犯行有犯意聯絡及行為分擔，均應論以共同正犯。
  (五)犯罪事實欄第七部分：核被告丁○○所為，係犯刑法第212
    條變造特種文書罪。被告丁○○與「阿呆」間，就刑法第21
    2 條變造特種文書罪間，有犯意之聯絡，與行為之分擔，皆
    為共同正犯。
  (六)犯罪事實欄第八部分：核被告丁○○所為，係犯刑法第349
    第1 項條收受贓物罪。起訴意旨固認被告丁○○係犯同條第
    2 項故買贓物罪，惟被告丁○○否認有給付代價一節，且查
    無證據足認被告丁○○係以代價向被告壬○○購得該等贓物
    ，故尚難認其有故買贓物罪嫌，僅足認其係犯收受贓物罪；
    又此與起訴部分基本社會事實同一，本院爰予變更起訴法條
    。又被告丁○○以一收受贓物行為，同時收受被害人之甲○○身分證1 張、被害人庚○○之身分證、健保卡、機車駕駛
    執照各1 張，為一行為侵害2 被害人法益，為想像競合犯，
    應從一重論處，此部分公訴意旨漏未論及，尚有未洽，附此
    敘明。
  (七)被告壬○○就其所犯上開連續竊盜、連續強盜、搶奪、連續
    行使偽造私文書罪各罪間；另被告丁○○就其所犯上開竊盜
    、連續強盜、搶奪、連續行使偽造私文書、變造特種文書、
    收受贓物罪各罪間，均係犯意各別、行為互殊，觸犯構成要
    件相異之罪名，各自應分論併罰。
  (八)爰審酌被告2 人各有事實欄所述之前科，此有臺灣高等法院
    被告前案紀錄表2 份附卷可憑，素行非佳，正值年壯時期，
    不思勤奮工作，賺取應得之報酬，竟以不勞而獲之手段多次
    行竊、強盜、搶奪及詐取財物，對於財產安全及社會治安危
    害重大，應予非難，且其中甚至造成被害人辛○○受傷，惡
    性非輕；惟念被告2 人於本院準備及審理程序均坦認全部犯
    行，犯後態度尚可，被害人甲○○之身分證、被害人庚○○
    之身分證、駕駛執照、健保卡、被害人己○○之身分證、被
    害人李彗菁之身分證各1 張及被害人乙○○之機車1 輛，已
    尋回且發還等一切情狀，爰分別量處如主文所示之刑，並各
    定其應執行之刑，以示懲儆。
  (九)扣案之電擊棒1 支，係被告壬○○所有，且係供附表三犯行
    所用之物，業據被告2 人供承在卷，應依刑法第38條第1 項
    第2 款規定，宣告沒收之。末查，未扣案如附表五所示之顧
    客收執聯及特約商店存查聯簽帳單各3 張，其中顧客收執聯
    3 張部分，為被告2 人所有供行使偽造私文書、詐欺取財犯
    罪所用之物，但因未扣案，為免執行之困難，不予宣告沒收
    ；至特約商店存查聯3 紙，因已交付各該特約商店，非屬被
    告2 人所有，亦不為沒收之諭知。但上開顧客收執聯及特約
    商店存查聯簽帳單各3 張，其上偽造之「己○○」署名1 枚
    ，但因1 式2 聯，故共計2 枚、「李彗菁」署名2 枚，但因
    1 式2 聯，故共計4 枚，雖該部分簽帳單正本並未扣案，但
    無證據證明業已滅失，不問屬於犯人與否，均應依刑法第21
    9 條之規定，宣告沒收之。而變造之龍平身分證1 張，並非
    被告所有，不予宣告沒收；然其上被告丁○○之照片1 張，
    係被告丁○○所有供變造龍平身分證所用之物，業據被告丁○○供承不諱，應依第38條第1 項第2 款規定，宣告沒收之
    。至扣案之甲○○之身分證、庚○○之身分證、健保卡及機
    車駕照各1 張、李彗菁之身分證、己○○之身分證各1 張，
    業已發還被害人；扣案之李彗菁所有之Nokia 行動電話1 支
    ，尚未發還被害人；另扣案之現金7200元、1685元Nokia 、
    國際牌行動電話各1 支、黃金戒指1 只，尚無證據足認與被
    告本件犯行有何關涉，不予宣告沒收之。
據上論結，應依刑事訴訟法第299 條第1 項前段、第300 條，刑
法第2 條第1 項前段、第28條、第216 條、第212 條、第210 條
、第320 條第1 項、第325 條第1 項、第330 條第1 項、第339
條第1 項、第219 條、第349 條第1 項、第38條第1 項第2 款，
修正前刑法第55條、第56條，罰金罰鍰提高標準條例第1 條前段
、修正前同條例第2 條，判決如主文。
本案經檢察官丙○○到庭執行職務。
中　　華　　民　　國　　96　　年　　3 　　月　　28　　日
            刑事第十五庭  審判長法　官  唐照明
                                法  官  周宛瑩
                                法  官  洪乙心
以上正本證明與原本無異。
如不服本判決，應於判決送達後10日內，向本院提出上訴狀。
中　　華　　民　　國　　96　　年　　3 　　月　　29　　日
                                書記官  吳良美
附錄
中華民國刑法第210條
（偽造變造私文書罪）
偽造、變造私文書，足以生損害於公眾或他人者，處 5 年以下
有期徒刑。
中華民國刑法第212條
（偽造變造特種文書罪）
偽造、變造護照、旅券、免許證、特許證及關於品行、能力服務
或其他相類之證書、介紹書，足以生損害於公眾或他人者，處1
年以下有期徒刑、拘役或3 百元以下罰金。
中華民國刑法第216條
（行使偽造變造或登載不實之文書罪）
行使第 210 條至第 215 條之文書者，依偽造、變造文書或登載
不實事項或使登載不實事項之規定處斷。
中華民國刑法第320條
（普通竊盜罪、竊佔罪）
意圖為自己或第三人不法之所有，而竊取他人之動產者，為竊盜
罪，處 5 年以下有期徒刑、拘役或 5 百元以下罰金。
意圖為自己或第三人不法之利益，而竊佔他人之不動產者，依前
項之規定處斷。
前二項之未遂犯罰之。
中華民國刑法第325條
（普通搶奪罪）
意圖為自己或第三人不法之所有，而搶奪他人之動產者，處 6
月以上 5 年以下有期徒刑。
因而致人於死者，處無期徒刑或 7 年以上有期徒刑，致重傷者
，處 3 年以上 10 年以下有期徒刑。
第 1 項之未遂犯罰之。
中華民國刑法第330條
（加重強盜罪）
犯強盜罪而有第 321 條第 1 項各款情形之一者，處 7 年以上
有期徒刑。
前項之未遂犯罰之。
中華民國刑法第339條
（普通詐欺罪）
意圖為自己或第三人不法之所有，以詐術使人將本人或第三人之
物交付者，處5 年以下有期徒刑、拘役或科或併科1 千元以下罰
金。
以前項方法得財產上不法之利益或使第三人得之者，亦同。
前二項之未遂犯罰之。
中華民國刑法第349條
（普通贓物罪）
收受贓物者，處 3 年以下有期徒刑、拘役或 5 百元以下罰金。
搬運、寄藏、故買贓物或為牙保者，處 5 年以下有期徒刑、拘
役或科或併科 1 千元以下罰金。
因贓物變得之財物，以贓物論。
          附表一 壬○○竊盜部分
         ┌──┬────┬──────┬───────┬────────┬──────────┐
         │編號│  一    │    二      │      三      │    四          │        五          │
         ├──┼────┼──────┼───────┼────────┼──────────┤
         │項目│時間    │地點        │行為          │扣案物品        │證據                │
         ├──┼────┼──────┼───────┼────────┼──────────┤
         │1   │94.5.28 │高雄縣鳳山市│徒手竊取甲○○│甲○○之身分證1 │一、被告丁○○      │
         │    │20時許  │保泰路之卡布│座位上皮夾l個(│張，前列扣案物品│警詢中之自白〈高市│
         │    │        │蘭奇網路咖啡│內含身分證，信│由被害人甲○○領│  警苓分三字第094001│
         │    │        │店內        │用卡，金融卡各│回              │  1805號(以下稱警l卷│
         │    │        │            │1張與新台幣（ │                │  )第5頁〉          │
         │    │        │            │下同）1000元。│                │偵查中之自白〈94年│
         │    │        │            │              │                │  偵字第12828號(以下│
         │    │        │            │              │                │  稱偵1卷)第112頁〉 │
         │    │        │            │              │                │二、被告壬○○      │
         │    │        │            │              │                │警詢中之自白(警l卷│
         │    │        │            │              │                │  第l4頁)           │
         │    │        │            │              │                │偵查中之自白      │
         │    │        │            │              │                │  l.偵l卷第105 至106│
         │    │        │            │              │                │    頁              │
         │    │        │            │              │                │  2.94年度聲羈字第54│
         │    │        │            │              │                │    6 號(以下稱聲押 │
         │    │        │            │              │                │    卷)第5頁〉      │
         │    │        │            │              │                │三、證人甲○○      │
         │    │        │            │              │                │警詢中之陳述（警1 │
         │    │        │            │              │                │  卷第19至20頁）    │
         │    │        │            │              │                │四、書證            │
         │    │        │            │              │                │扣押物品目錄表(警1│
         │    │        │            │              │                │  卷第55頁)         │
         │    │        │            │              │                │贓物認領保管單 (  │
         │    │        │            │              │                │  警1卷第81頁)      │
         │    │        │            │              │                │五、物證            │
         │    │        │            │              │                │    左列扣案物品    │
         ├──┼────┼──────┼───────┼────────┼──────────┤
         │2   │94.5.28 │於高雄市苓雅│徒手竊取庚○○│庚○○身分證、駕│一、被告壬○○      │
         │    │22時30分│區正言里福德│(後改名陳韋凡)│駛執照、健保卡各│警詢中之自白（警1 │
         │    │許      │二路20號之港│座位上皮包1個(│1張，前列扣案物 │  卷第13頁)         │
         │    │        │都網路咖啡店│內含身分證、駕│品由被害人庚○○│偵查中之自白      │
         │    │        │內          │駛執照、中國信│領回            │  1.偵l卷第13頁     │
         │    │        │            │託信用卡、第一│                │  2.偵l卷第106頁    │
         │    │        │            │商業銀行金融卡│                │  3.聲押卷第6頁     │
         │    │        │            │、高新銀行存摺│                │二、證人庚○○(陳韋 │
         │    │        │            │及信用卡、健保│                │    凡)             │
         │    │        │            │卡各1張與眼鏡 │                │  警詢中之陳述(警l│
         │    │        │            │1副)。        │                │    卷第21至24頁)   │
         │    │        │            │              │                │  偵查中之陳述(偵1│
         │    │        │            │              │                │    卷第81頁)       │
         │    │        │            │              │                │三、書證            │
         │    │        │            │              │                │  扣柙物品目錄表( │
         │    │        │            │              │                │    警l卷第55頁)    │
         │    │        │            │              │                │  贓物認領保管單( │
         │    │        │            │              │                │    警l卷第83頁)    │
         │    │        │            │              │                │四、物證            │
         │    │        │            │              │                │    左列扣案物品    │
         └──┴────┴──────┴───────┴────────┴──────────┘
          附表二 丁○○竊盜部分
         ┌──┬────┬──────┬───────┬────────┬──────────┐
         │編號│  一    │     二     │     三       │       四       │        五          │
         ├──┼────┼──────┼───────┼────────┼──────────┤
         │項目│時間    │地點        │行為          │扣案物品        │證據                │
         ├──┼────┼──────┼───────┼────────┼──────────┤
         │1   │94.5.30 │於屏東縣自由│徒手竊取乙○○│車牌號碼L29-253 │一、被告丁○○      │
         │    │18時55分│路617號大都 │所有車牌號碼L2│號機車1輛，前列 │警詢中之自白(警1卷│
         │    │許      │會綱咖前    │9-253機車鑰匙 │扣案物品由被害人│  第2頁)            │
         │    │        │            │，再持之竊取上│乙○○領回      │偵查中之自白      │
         │    │        │            │開機車。      │                │  1.偵1卷第12頁     │
         │    │        │            │              │                │  2.偵l卷第107頁    │
         │    │        │            │              │                │  3.聲押第7頁       │
         │    │        │            │              │                │二、被告壬○○      │
         │    │        │            │              │                │警詢中之自白(警1卷│
         │    │        │            │              │                │  第12頁)           │
         │    │        │            │              │                │偵查中之自白(偵1卷│
         │    │        │            │              │                │  第108頁)          │
         │    │        │            │              │                │三、證人乙○○      │
         │    │        │            │              │                │警詢中之陳述(警1卷│
         │    │        │            │              │                │第16至18頁)         │
         │    │        │            │              │                │四、書證            │
         │    │        │            │              │                │失竊機車L29-253之 │
         │    │        │            │              │                │  照片3張 (警1卷第67│
         │    │        │            │              │                │  頁與69頁)         │
         │    │        │            │              │                │贓物認領保管單(警1│
         │    │        │            │              │                │  卷第79頁)         │
         │    │        │            │              │                │查獲車輛認可資料1 │
         │    │        │            │              │                │  份(警1卷第84頁)   │
         │    │        │            │              │                │車輛竊盜、車牌失竊│
         │    │        │            │              │                │  個別資料查詢報表（│
         │    │        │            │              │                │  警3卷第35頁)      │
         │    │        │            │              │                │扣押物品目錄表（警│
         │    │        │            │              │                │  1卷第55頁）       │
         │    │        │            │              │                │五、物證            │
         │    │        │            │              │                │    左列扣案物品    │
         └──┴────┴──────┴───────┴────────┴──────────┘
          附表三 壬○○與丁○○強盜部分
         ┌──┬────┬──────┬───────┬────────┬──────────┐
         │編號│   一   │     二     │      三      │      四        │      五            │
         ├──┼────┼──────┼───────┼────────┼──────────┤
         │項目│時間    │地點        │行為          │扣案物品        │證據                │
         ├──┼────┼──────┼───────┼────────┼──────────┤
         │1   │94.5.28 │高雄市建國三│壬○○騎乘機車│電擊棒1支       │一、被告丁○○      │
         │    │17時30分│路與河東路之│在旁把風接應，│                │警詢中之自白      │
         │    │許      │家樂福量販店│由丁○○持事先│                │  1.警3卷第2頁至4頁 │
         │    │        │外停車場    │由壬○○購買之│                │二、被告壬○○      │
         │    │        │            │客觀可以作為兇│                │警詢中之自白      │
         │    │        │            │器使用之電擊棒│                │  1.警3卷第5至8頁   │
         │    │        │            │1支，自辛○○ │                │三、證人辛○○      │
         │    │        │            │之後方，以上開│                │警詢中之陳述      │
         │    │        │            │電擊棒電擊陳新│                │  1.警l卷第l0頁至l1 │
         │    │        │            │源之頸部及頭部│                │  2.警1卷第13頁     │
         │    │        │            │而施強暴，致陳│                │  3.警l卷第15頁     │
         │    │        │            │新不支倒地，因│                │  4.警3卷第9至13頁  │
         │    │        │            │此受有膝蓋挫傷│                │  5.警3卷第14至l6頁 │
         │    │        │            │、右肘、左肘擦│                │四、證人逯嘉君      │
         │    │        │            │傷及右側後耳挫│                │警詢中之陳述      │
         │    │        │            │傷等傷害（傷害│                │  1.警3卷第18頁     │
         │    │        │            │部分未據告訴）│                │  2.警3卷第21頁     │
         │    │        │            │，至使不能抗拒│                │  3.警5卷第23頁     │
         │    │        │            │，並出手強取陳│                │五、書證            │
         │    │        │            │新源手上之手提│                │中和紀念醫院診斷書│
         │    │        │            │包。嗣因辛○○│                │  (警3卷第27頁)     │
         │    │        │            │隨即握緊手提包│                │電擊棒照片1張(警l │
         │    │        │            │而未得手，林啟│                │  卷第68頁)         │
         │    │        │            │程與壬○○立即│                │六、物證            │
         │    │        │            │共乘機車逃逸。│                │    左列扣案物品    │
         ├──┼────┼──────┼───────┼────────┼──────────┤
         │2   │94.5.29 │高雄市左營區│丁○○在外把風│同上電擊棒1支、 │一、被告丁○○      │
         │    │15時許  │博愛路四路15│，由壬○○持電│己○○身分證1張 │警詢中之自白(警1卷│
         │    │        │2號之伊蕾名 │擊棒入內命張孝│，身分證由己○○│  第3頁)            │
         │    │        │店店內      │誠交出財物，張│領回            │偵查中之自白      │
         │    │        │            │孝誠不從，則持│                │  1.偵1卷第13頁     │
         │    │        │            │同上之電擊棒電│                │  2.偵l卷第114 頁   │
         │    │        │            │擊己○○右小臂│                │  3.聲押卷第7頁     │
         │    │        │            │兩次而施強暴，│                │二、被告壬○○      │
         │    │        │            │至使不能抗拒並│                │警詢中之自白(警1卷│
         │    │        │            │出手強取己○○│                │  第l2頁)           │
         │    │        │            │之黑色女用皮包│                │偵查中之自白      │
         │    │        │            │1個 (內有現金 │                │  1.偵l卷第l3頁     │
         │    │        │            │約100元許、身 │                │  2.偵l卷第108頁    │
         │    │        │            │分證、健保卡、│                │  3.聲押卷第6頁     │
         │    │        │            │駕照、信用卡2 │                │三、證人己○○      │
         │    │        │            │張、金融卡3 張│                │警詢中之陳述(警l卷│
         │    │        │            │等物)         │                │  第25至27頁)       │
         │    │        │            │              │                │偵查中之陳述(偵l卷│
         │    │        │            │              │                │  第80至8l頁)       │
         │    │        │            │              │                │四、書證            │
         │    │        │            │              │                │扣押物清單(警l卷第│
         │    │        │            │              │                │  55頁)             │
         │    │        │            │              │                │電擊棒照片1張(警l │
         │    │        │            │              │                │  卷第68頁)         │
         │    │        │            │              │                │贓物認領保管單(警l│
         │    │        │            │              │                │  卷第80頁)         │
         │    │        │            │              │                │五、物證            │
         │    │        │            │              │                │    左列扣案物品    │
         │    │        │            │              │                │                    │
         └──┴────┴──────┴───────┴────────┴──────────┘
          附表四 壬○○與丁○○搶奪部分
         ┌──┬────┬──────┬───────┬────────┬──────────┐
         │編號│   一   │      二    │     三       │      四        │       五           │
         ├──┼────┼──────┼───────┼────────┼──────────┤
         │項目│時間    │地點        │行為          │扣案物品        │證據                │
         ├──┼────┼──────┼───────┼────────┼──────────┤
         │1   │94.5.30 │高雄市三民區│丁○○騎乘機車│李彗菁之身分證1 │一、被告丁○○      │
         │    │17時許  │建興路99巷  │搭載壬○○，見│張、NOKIA手機1支│警詢中之自白(警1卷│
         │    │        │            │李彗菁獨自行走│（未發還），身分│  第3至4頁)         │
         │    │        │            │於巷內，顯有機│證1張由被害人李 │偵查中之自白      │
         │    │        │            │可趁，遂將機車│彗菁領回        │  1.偵1卷第13頁     │
         │    │        │            │停放於覺民路上│                │  2.偵l卷第115至116 │
         │    │        │            │等候，由壬○○│                │    頁              │
         │    │        │            │下車走入巷內，│                │  3.聲押卷第8頁     │
         │    │        │            │趁李彗菁不注意│                │二、被告壬○○      │
         │    │        │            │之際，由後方下│                │警詢中之自白(警1卷│
         │    │        │            │手搶奪李彗菁左│                │  第l2頁)           │
         │    │        │            │手上之皮包乙個│                │偵查中之自白      │
         │    │        │            │(內有現金5萬餘│                │  1.偵l卷第l3頁     │
         │    │        │            │元、身分證、健│                │  2.偵l卷第l09至110 │
         │    │        │            │保卡，汽機車駕│                │    頁              │
         │    │        │            │照與汽車行照、│                │  3.聲押卷第7頁     │
         │    │        │            │信用卡4張、金 │                │三、證人李彗菁      │
         │    │        │            │融卡2張、存摺1│                │警詢中之陳述(警1卷│
         │    │        │            │本、印章1枚、 │                │  第28至31頁)       │
         │    │        │            │nokia廠牌手機l│                │偵查中之陳述(偵l卷│
         │    │        │            │支等物)。     │                │  第79至80頁)       │
         │    │        │            │              │                │四、書證            │
         │    │        │            │              │                │扣押物清單(警1卷第│
         │    │        │            │              │                │  55頁)             │
         │    │        │            │              │                │贓物認領保管單(警l│
         │    │        │            │              │                │  卷第82頁)         │
         │    │        │            │              │                │五、物證            │
         │    │        │            │              │                │    左列扣案物品    │
         └──┴────┴──────┴───────┴────────┴──────────┘
          附表五 壬○○與丁○○偽造文書與詐欺取財部分
         ┌──┬────┬──────┬───────┬────────┬──────────┐
         │編號│   一   │     二     │     三       │       四       │       五           │
         ├──┼────┼──────┼───────┼────────┼──────────┤
         │項目│時間    │地點        │所持信用卡    │備註(交易金額、 │證據                │
         │    │        │            │              │於簽帳單偽造之署│                    │
         │    │        │            │              │名及數目)       │                    │
         ├──┼────┼──────┼───────┼────────┼──────────┤
         │1   │94.5.29 │高雄市○○街│己○○所有之卡│5600元與「己○○│一被告丁○○        │
         │    │15時35分│666號之金如 │號000000000000│」署名l枚 (l式2 │警詢中之自白（警1 │
         │    │許      │美銀樓內    │9700信用卡    │聯，共計2枚)    │  卷第5頁）         │
         │    │        │            │              │                │偵查中之自白（偵1 │
         │    │        │            │              │                │  卷第117頁)        │
         │    │        │            │              │                │二被告壬○○        │
         │    │        │            │              │                │警詢中之自白（警1 │
         │    │        │            │              │                │  卷第5頁）         │
         │    │        │            │              │                │偵查中之自白（偵1 │
         │    │        │            │              │                │  卷第117頁)        │
         │    │        │            │              │                │三證人陳全來        │
         │    │        │            │              │                │警詢中之陳述（警1 │
         │    │        │            │              │                │  卷第37頁至38頁）  │
         │    │        │            │              │                │四書證              │
         │    │        │            │              │                │刷卡紀錄收執單據影│
         │    │        │            │              │                │  本2張（警1卷第43頁│
         │    │        │            │              │                │  ）                │
         │    │        │            │              │                │購買金飾翻拍照片（│
         │    │        │            │              │                │  警1卷第78頁)      │
         ├──┤        ├──────┼───────┼────────┼──────────┤
         │2   │        │同上        │己○○所有之卡│12900元（未偽造 │一被告丁○○        │
         │    │        │            │號000000000000│「己○○」署名）│警詢中之自白（警1 │
         │    │        │            │9698信用卡    │                │  卷第5頁）         │
         │    │        │            │              │                │偵查中之自白（偵1 │
         │    │        │            │              │                │  卷第117頁)        │
         │    │        │            │              │                │二被告壬○○        │
         │    │        │            │              │                │警詢中之自白（警1 │
         │    │        │            │              │                │  卷第5頁）         │
         │    │        │            │              │                │偵查中之自白（偵1 │
         │    │        │            │              │                │  卷第117頁)        │
         │    │        │            │              │                │三證人陳全來        │
         │    │        │            │              │                │警詢中之陳述（警1 │
         │    │        │            │              │                │  卷第37頁至38頁）  │
         │    │        │            │              │                │四書證              │
         │    │        │            │              │                │刷卡紀錄收執單據影│
         │    │        │            │              │                │  本2張（警1卷第43頁│
         │    │        │            │              │                │  ）                │
         │    │        │            │              │                │購買金飾翻拍照片（│
         │    │        │            │              │                │  警1卷第78頁)      │
         ├──┼────┼──────┼───────┼────────┼──────────┤
         │3   │94.5.30 │高雄縣鳳山市│李彗菁所有之玉│6390元與「李彗菁│一、被告丁○○      │
         │    │18時10分│青年路二段21│山銀行卡號3565│」署名1枚 (1式2 │警詢中之自白(警1卷│
         │    │許      │9號之摩奇通 │000000000000信│聯，共計2枚)    │  第4頁)            │
         │    │        │訊行        │用卡          │                │偵查中之自白(偵1卷│
         │    │        │            │              │                │  第116頁)          │
         │    │        │            │              │                │二、被告壬○○      │
         │    │        │            │              │                │警詢中之自白(警1卷│
         │    │        │            │              │                │  第13頁)           │
         │    │        │            │              │                │三、證人戊○○      │
         │    │        │            │              │                │警詢中之自白(警1卷│
         │    │        │            │              │                │  第32至34頁)       │
         │    │        │            │              │                │四、書證            │
         │    │        │            │              │                │荷蘭銀行之報案單( │
         │    │        │            │              │                │  警l卷第35頁)      │
         │    │        │            │              │                │刷卡消費明細表(警l│
         │    │        │            │              │                │  卷第36頁、本院卷  │
         │    │        │            │              │                │  第123至124頁)     │
         │    │        │            │              │                │現場照片7張(警1卷 │
         │    │        │            │              │                │  第71至77頁)       │
         ├──┤        ├──────┼───────┼────────┼──────────┤
         │4   │        │同上        │李彗菁所有之荷│10200元與「李彗 │一、被告丁○○      │
         │    │        │            │蘭銀行卡號4682│菁」署名1枚（1式│警詢中之自白(警1卷│
         │    │        │            │000000000000信│2聯，共計2枚）  │  第4頁)            │
         │    │        │            │用卡          │                │偵查中之自白(偵1卷│
         │    │        │            │              │                │  第116頁)          │
         │    │        │            │              │                │二、被告壬○○      │
         │    │        │            │              │                │警詢中之自白(警1卷│
         │    │        │            │              │                │  第13頁)           │
         │    │        │            │              │                │三、證人戊○○      │
         │    │        │            │              │                │警詢中之自白(警1卷│
         │    │        │            │              │                │  第32至34頁)       │
         │    │        │            │              │                │四、書證            │
         │    │        │            │              │                │荷蘭銀行之報案單( │
         │    │        │            │              │                │  警l卷第35頁)      │
         │    │        │            │              │                │刷卡消費明細表(警l│
         │    │        │            │              │                │  卷第36頁、本院卷  │
         │    │        │            │              │                │  第125至126頁)     │
         │    │        │            │              │                │現場照片7張(警1卷 │
         │    │        │            │              │                │  第71至77頁)       │
         └──┴────┴──────┴───────┴────────┴──────────┘
 附表六
┌──────┬─────────────┬─────────────┬───────┬────┐
│相關變更條文│行為時法（下稱舊法）之內容│裁判時法（下稱新法）之內容│比  較  理  由│備    註│
├──────┼─────────────┼─────────────┼───────┼────┤
│【罰金刑貨幣│依法律應處罰金、罰鍰者，就│中華民國94年1 月7 日法修正│刑法之貨幣單位│經依現行│
│單位之變更】│其原定數額得提高為2 倍至10│施行後，刑法分則編所定罰金│由「元（指銀元│法規所定│
│罰金罰鍰提高│倍（刑法乃係定明10倍）。第│之貨幣單位為新臺幣。94年1 │）」變更為「新│貨幣單位│
│標準條例第1 │1 條所定得提高倍數之規定，│月7 日刑法修正時，刑法分則│臺幣」，且刑法│折算新臺│
│條前段、第5 │於本條例修正後制定之法律，│編未修正之條文定有罰金者，│分則之罰金數額│幣條例第│
│條→刑法施行│不適用之；本條例修正前公布│自94年1 月7 日刑法修正施行│，亦視該分則先│2 條之規│
│法第1 之1 條│之法律，於本條例修正後修正│後，就其所定數額提高為30倍│前曾修正與否，│定折算後│
│第1 項、第2 │其罰金罰鍰數額或法律經全部│。但72年6 月26日至94年1 月│而分別提高3 或│等值，是│
│項          │修正而其罰金罰鍰數額未予變│7 日新增或修正之條文，就其│30倍。        │以新法並│
│            │更者，亦同。              │所定數額提高為3 倍。      │              │未較有利│
├──────┼─────────────┼─────────────┼───────┼────┤
│刑法第33條第│罰金：（銀元）1 元以上。  │罰金：新臺幣1,000 元以上，│罰金刑之下限，│舊法有利│
│5 款：罰金刑│                          │以百元計算之。            │由銀元10元（依│於被告，│
│下限變更    │                          │                          │前述也提高10倍│應適用舊│
│            │                          │                          │）即新臺幣30元│法。    │
│            │                          │                          │，提高為新臺幣│        │
│            │                          │                          │1000元。      │        │
├──────┼─────────────┼─────────────┼───────┼────┤
│法定刑之加重│1、修正前刑法第67條：「有 │1、修正後刑法第67條：「有 │舊法罰金刑之最│舊法有利│
│方法        │   期徒刑加減者，其最高度 │   期徒刑或罰金加減者，其 │低度不加重    │於被告，│
│            │   及最低度同加減之。」。 │   最高度及最低度同加減之 │              │應適用舊│
│            │                          │   。」                   │              │法。    │
│            │2、修正前第68條：「拘役或 │2、修正後刑法第68條：「拘 │              │        │
│            │   罰金加減者，僅加減其最 │   役加減者，僅加減其最高 │              │        │
│            │   高度。」。             │   度。」。               │              │        │
├──────┼─────────────┼─────────────┼───────┼────┤
│ 【連續犯】 │第56條：「連續數行為而犯同│（刪除）                  │新法刪除連續犯│被告先後│
│            │一之罪名者，以一罪論。但得│                          │之規定。      │多次之竊│
│            │加重其刑至2 分之1 。」    │                          │              │盜、強盜│
│            │                          │                          │              │、搶奪、│
│            │                          │                          │              │偽造文書│
│            │                          │                          │              │、詐欺取│
│            │                          │                          │              │財，舊法│
│            │                          │                          │              │僅論一罪│
│            │                          │                          │              │，新法則│
│            │                          │                          │              │分論併罰│
│            │                          │                          │              │，是舊法│
│            │                          │                          │              │有利，應│
│            │                          │                          │              │適用舊法│
│            │                          │                          │              │。      │
├──────┼─────────────┼─────────────┼───────┼────┤
│ 【牽連犯】 │第55條後段：「犯一罪而其方│（刪除）                  │新法刪除牽連犯│被告所犯│
│            │法或結果之行為犯他罪名者，│                          │之規定。      │行使偽造│
│            │從一重處斷。」            │                          │              │私文書及│
│            │                          │                          │              │連續詐欺│
│            │                          │                          │              │取財犯行│
│            │                          │                          │              │，依新法│
│            │                          │                          │              │須分論併│
│            │                          │                          │              │罰，依舊│
│            │                          │                          │              │法則僅從│
│            │                          │                          │              │一重論處│
│            │                          │                          │              │，是舊法│
│            │                          │                          │              │有利。  │
├──────┼─────────────┼─────────────┼───────┼────┤
│【累犯變更】│受有期徒刑之執行完畢，或受│受徒刑之執行完畢，或一部之│前案依軍法裁判│本案不論│
│修正前刑法第│無期徒刑或有期徒刑一部之執│執行而赦免後，5 年以內故意│者，及因過失再│適用舊法│
│47條、第49條│行而赦免後，5 年以內再犯有│再犯有期徒刑以上之罪者，為│犯有期徒刑以上│或新法，│
│→修正後刑法│期徒刑以上之罪者，為累犯，│累犯，加重本刑至2 分之1 。│之罪者，是否構│均構成累│
│第47條第1 項│加重本刑至2 分之1 。累犯之│第98條第2 項關於因強制工作│成累犯，新舊法│犯，應依│
│、第2 項、第│規定，於前所犯罪依軍法或於│而免其刑之執行者，於受強制│規定互歧。且新│法律適用│
│49條        │外國法院受裁判者，不適用之│工作處分之執行完畢或一部之│法復另行增訂強│原則適用│
│            │。                        │執行而免除後，5 年以內故意│制工作執行完畢│新法。  │
│            │                          │再犯有期徒刑以上之罪者，以│後之擬制累犯規│        │
│            │                          │累犯論。累犯之規定，於前所│定。          │        │
│            │                          │犯罪在外國法院受裁判者，不│              │        │
│            │                          │適用之。                  │              │        │
│            │                          │                          │              │        │
├──────┼─────────────┼─────────────┼───────┼────┤
│第51條第5 款│宣告多數有期徒刑者，於各刑│宣告多數有期徒刑者，於各刑│多數有期徒刑定│舊法有利│
│：多數有期徒│中之最長期以上，各刑合併之│中之最長期以上，各刑合併之│其應執行之刑之│        │
│刑，定其應執│刑期以下，定其刑期。但不得│刑期以下，定其刑期。但不得│上限，由20年提│        │
│行之刑之變更│逾20年。                  │逾30年。                  │高為30年。    │        │
╠══════╪═════════════╧═════════════╧═══════╧════╡
║整體比較結果│舊法有利。                                                                      │
╚══════╧════════════════════════════════════════╛
